臺灣士林地方法院刑事判決
111年度易字第53號
公  訴  人  臺灣士林地方檢察署檢察官
被      告  謝宏倞


上列被告因業務侵占案件，經檢察官提起公訴（109年度偵字第1
3988號），被告於準備程序中就被訴事實為有罪之陳述，本院合
議庭裁定由受命法官獨任進行簡式審判程序，判決如下：
    主  文
謝宏倞犯業務侵占罪，處有期徒刑柒月。緩刑貳年，並應依附表
三所示方式、金額支付損害賠償。
    事  實
一、謝宏倞自民國108年9月5起至109年7月1日止，在址設臺北市
    ○○區○○路000號台灣宅配通股份有限公司（下稱台灣宅配通
    公司）松山營業所擔任配送員，負責送貨及代收款項之業務
    ，係從事業務之人，於上開任職期間內，受台灣宅配通公司
    松山營業所指派，接續向如附表所示客戶，代為收取如附表
    一所示之4筆客戶寄貨運費、附表二所示之34筆客戶應付貨
    款後，竟意圖為自己不法之所有，基於侵占之犯意，未繳回
    台灣宅配通公司，反將其業務上所持有之上揭款項均予以侵
    占入己。嗣經台灣宅配通公司松山營業所經理黃進助發覺，
    旋報警處理，始查悉前情。
二、案經台灣宅配通公司委任黃進助訴由臺北市政府警察局內湖
    分局報告臺灣士林地方檢察署檢察官偵查起訴。
    理  由
一、本案被告謝宏倞所犯者為刑事訴訟法第273條之1第1項所定
    死刑、無期徒刑、最輕本刑為3 年以上有期徒刑以外之罪，
    且非高等法院管轄之第一審案件，而被告就被訴事實為有罪
    之陳述，經告知簡式審判程序之旨，並聽取被告、辯護人及
    檢察官之意見後，本院合議庭裁定由受命法官獨任改行簡式
    審判程序，是本案之證據調查，依刑事訴訟法第273 條之2 
    規定，不受同法第159 條第1項、第161條之2 、第161 條之
    3、第163條之1及第164條至第170條等規定之限制，合先敘
    明。
二、訊據被告就上開犯罪事實於本院準備程序及審理時已坦承不
    諱（見本院易字卷第30、36、38頁），核與告訴人代理人黃
    進助於於警詢、偵查及本院審理時之指訴、證人即台灣宅配
    通公司松山營業所員工陳坤政於偵查時之證述情節大致相符
    （見偵卷第10至12、71至73、109至110、117至119、125至1
    26頁，本院易字卷第39頁），另有台灣宅配通公司松山營業
    所宅配單查件影本34份、被告收取代收款未繳還台灣宅配通
    公司之表單1份、新進人員通報、SD面談甄試表、SD類任職
    準則同意書、保密及智慧財產權同意書、個資保管切結書、
    聘僱合約書（二份）、應徵人員履歷表、勞工一般體格及健
    康檢查紀錄、警察刑事紀錄證明、新榮高中畢業證明書各1
    份在卷可佐（見偵卷第15至43、45至49、74至93、96、112
    頁），堪認被告之任意性自白與事實相符而可採信。綜上，
    本案事證已明，被告之犯行堪予認定，應依法論科。
三、論罪科刑方面：
（一）核被告所為，係犯刑法第336條第2項之業務侵占罪。又被
　　告於任職台灣宅配通公司之期間，自109年5月28日起至109
    年6月30日止，接續侵占業務上所持有前開各筆款項之行為
    ，係利用同一職務上機會，於密接延續之期間實施，犯罪手
    法相同，侵害同一法益，各行為之獨立性極為薄弱，依一般
    社會通念，難以強行分開，在刑法評價上，以視為數個舉動
    之接續施行，合為包括之一行為予以評價，較為合理，應屬
    接續犯之實質上一罪。
（二）爰審酌被告未能謹守職務分際，為圖一己私利，將業務上
　　持有之款項予以侵占入己，違背誠信及職業道德，實有不該
    ，然其犯後已坦認犯行，並與告訴人達成和解，約定將以分
    期給付方式賠償告訴人，此有本院和解筆錄1件存卷可憑（
    見本院易字卷第41至42頁），堪認其確具悔意，犯後態度不
    差，兼衡其犯罪之動機、目的、手段、所獲利益及告訴人蒙
    受之損失，併參被告自述之教育程度、家庭與經濟狀況等一
    切情狀，量處如主文所示之刑，以資懲儆。
（三）另查，被告前未曾因故意犯罪受有期徒刑以上刑之宣告，
    此有臺灣高等法院被告前案紀錄表1份在卷可佐，被告因一
    時失慮致罹刑典，犯後業已坦承犯行，表露悔意，並與告訴
    人達成和解，約定將分期給付賠償告訴人9萬9111元，告訴
    人亦同意若被告有按照約定履行時，同意給予被告緩刑之機
    會，從而本院認被告經此偵審程序及刑之宣告後，應能知所
    警惕，諒無再犯之虞，因認所宣告之刑以暫不執行為適當，
    爰依刑法第74條第1項第1款之規定，併予宣告緩刑2年，以
    啟自新。另為確保被告緩刑之宣告能收具體之成效，且期使
    被告確切明瞭其行為對社會所造成之危害，以培養正確法治
    觀念，並期許被告能確實履行對告訴人之賠償，爰併依刑法
    第74條第2項第3款之規定，命被告應依其與告訴人之和解內
    容向告訴人支付損害賠償（詳如附表三所載）。又依同法第
    75條之1第1項第4款規定，受緩刑之宣告而違反上開本院所
    定負擔情節重大，足認原宣告之緩刑難收其預期效果，而有
    執行刑罰之必要者，得撤銷其宣告，併予敘明。
四、至被告為本案犯行所侵占之各筆金額，經加總後為9萬9111
    元，固屬被告之犯罪所得，且未據扣案，本應依刑法第38條
    之1第1項前段、第3項規定予以沒收或追徵，惟考量被告已
    與告訴人達成和解，約定日後將賠償9萬9111元予告訴人，
    已如前述，本院既已將上揭賠償之履行作為被告緩刑之負擔
    ，倘被告未能切實履行，告訴人亦可依刑法第74條第4項之
    規定，以本判決為民事強制執行名義，對被告之財產聲請民
    事強制執行，已達到沒收制度剝奪被告犯罪所得之立法目的
    ，如在本案仍諭知沒收或追徵被告上揭犯罪所得，將使被告
    承受過度之不利益，顯屬過苛，爰依刑法第38條之2第2項之
    規定，不另諭知沒收或追徵被告此部分之犯罪所得，末此敘
    明。
據上論斷，應依刑事訴訟法第273條之1第1項、第299條第1項前
段（依刑事判決精簡原則，僅記載程序法條），判決如主文。
本案經檢察官黃仙宜提起公訴，檢察官吳昭瑩到庭執行職務。
中　　華　　民　　國　　111 　年　　3 　　月　　25　　日
                  刑事第三庭　　法  官  李東益
以上正本證明與原本無異。
如不服本判決應於收受送達後20日內向本院提出上訴書狀，並應
敘述具體理由。其未敘述上訴理由者，應於上訴期間屆滿後20 
日內向本院補提理由書 (均須按他造當事人之人數附繕本 )「切
勿逕送上級法院」。
                                書記官  謝涵妮
中　　華　　民　　國　　111 　年　　3 　　月　　25　　日
附錄本案論罪科刑法條全文：
中華民國刑法第336條
對於公務上或因公益所持有之物，犯前條第1項之罪者，處1年以
上7年以下有期徒刑，得併科15萬元以下罰金。
對於業務上所持有之物，犯前條第1項之罪者，處6月以上5年以
下有期徒刑，得併科9萬元以下罰金。
前二項之未遂犯罰之。
附表一：
編號 客   戶 應收款項名稱 收款日期 代收款項(新臺幣)   1 潤億 109年5月份運費（起迄日為109年4月26日至5月25日） 109年5月28日 1930元   2 潤億 109年6月份運費（起迄日為109年5月26日至6月25日） 109年6月28日 1295元   3 匯僑 109年6月份運費（起迄日為109年5月26日至6月25日） 109年6月28日 945元   4 竹裏館 109年6月份運費（起迄日為109年5月26日至6月25日） 109年6月28日 285元 
附表二：
編號 宅配單號 客    戶 消單日期 代收款項(新臺幣)   1 000000000000 0000000000富邦-蘆竹倉 109年6月19日 2870元 2 000000000000 0000000000SofyDOG復興 109年6月19日 2510元 3 000000000000 0000000000富邦-蘆竹倉 109年6月19日 876元 4 000000000000 0000000000富邦EC當日 109年6月19日 616元 5 000000000000 0000000000富邦-蘆竹倉 109年6月19日 890元 6 000000000000 0000000000富邦-蘆竹倉 109年6月19日 2780元 7 000000000000 0000000000恆隆行 109年6月19日 6115元 8 000000000000 0000000000富邦EC當日 109年6月19日 1928元 9 000000000000 0000000000永坤藝品茶葉 109年6月19日 2000元 10 000000000000 0000000000良金實業有限 109年6月19日 2150元 11 000000000000 0000000000恆隆行 109年6月19日 3600元 12 000000000000 0000000000明月工作室 109年6月19日 2800元 13 000000000000 0000000000富邦EC當日 109年6月19日 599元 14 000000000000 0000000000黃素珍 109年6月19日 1499元 15 000000000000 0000000000富邦EC當日 109年6月20日 799元 16 000000000000 0000000000林錡揚 109年6月21日 2550元 17 000000000000 0000000000富邦到廠取貨 109年6月21日 2470元 18 000000000000 0000000000臺灣三得利 109年6月21日 2560元 19 000000000000 0000000000林錡揚 109年6月21日 2750元 20 000000000000 0000000000達裕國際運通 109年6月23日 1298元 21 000000000000 0000000000富邦-蘆竹倉 109年6月23日 890元 22 000000000000 0000000000塞席爾商岱沛 109年6月23日 4570元 23 000000000000 0000000000臺灣三得利 109年6月23日 4392元 24 000000000000 0000000000神坊土城倉正 109年6月23日 871元 25 000000000000 0000000000橘點子-2 109年6月23日 2277元 26 000000000000 0000000000富邦EC隔日 109年6月23日 1580元 27 000000000000 0000000000富邦EC隔日 109年6月23日 2780元 28 000000000000 0000000000富邦-蘆竹倉 109年6月23日 1880元 29 000000000000 0000000000富邦-蘆竹倉 109年6月23日 890元 30 000000000000 0000000000神坊土城倉 109年6月23日 1800元 31 000000000000 0000000000達裕國際運通 109年6月23日 1298元 32 000000000000 0000000000臺灣三得利 109年6月23日 7568元 33 000000000000 0000000000鑫喜悅 109年6月30日 9800元 34 000000000000 0000000000佑昇茶行 109年6月30日 10400元 
附表三：
被告謝宏倞應給付告訴人台灣宅配通股份有限公司新臺幣（下同）9萬9111元，給付方法為：於民國111年3月15日前，給付告訴人5萬元，餘款4萬9111元，自111年4月起，按月於每月15日前，前四期各給付原告1萬元，第五期給付原告9111元。上開款項屆期均由被告攜帶現金至告訴人之松山營業所，交付予告訴代理人黃進助。